# 采购合同中约定模具费承担方需要根据后期采购量来定，作为采购方如何账务处理？

提问人：chenghaixia1221 时间：2022-05-06 10:27:46
@chenyiwei 陈版主，您好，采购合同中约定模具费承担方需要根据后期采购量再确定的条款，作为采购方资产负债表日如何账务处理？A公司向供应商B公司采购的异形钢需要特定模具制造，A公司与供应商B签订的合同约定，由供应商B根据A公司的图纸开模用于生产A公司采购的异兴钢，开模费由A公司预付50%，当A公司年采购量达到一定量时，一年后供应商B公司将A预付的50%开模费退回给A，采购不达量时，由A缴纳剩余50%开模费后，B开具发票给A，模具所有权归A所有。请问陈版主，这种合同，模具款的承担方在合同订立时及年末时，尚未达到促成条款的时间，作为A公司应该如何账务处理，预付50%时计入预付账款是否合适，年末是否需要暂估模具费，这个时点合同尚未执行完毕，好像也不确定是不是自己的。

回答人：chenyiwei
对于此类交易，供应商B公司在确认收入时作为可变对价处理。对于采购方A而言，其会计处理原则是对称的，但因为虽然双方都遵循谨慎原则作出会计估计，但谨慎的方向不同（B一般假设A能够达到约定采购量，而A除非有充分证据，一般假设达不到约定采购量），因此双方的会计处理结果可能并不完全对应。
对于采购方A而言，在合同开始日，应对相关产品的采购量基于当前可掌握的信息予以谨慎、合理估计。如果基本确定（可能性超过95%）将达到约定采购量的，则可以将50%开模费确认为其他应收款，到采购量达标收回款项时再作为其他应收款的收回处理。但是，如果无法合理估计产品的预计采购量，或者并不肯定采购量是否“基本确定”能够达标，则应当将开模费的已支付部分确认为预付账款，并将尚余尚未支付的50%部分也同时挂预付和应付，对这部分预付账款按照一定的基础（如实际采购量站预计采购总量的比例）分摊计入产品采购成本。合作期内的每个资产负债表日应重新估计预定采购量目标能否达成，如果估计发生变化的，则需进行会计估计变更（将变更的影响由后续剩余产品采购成本分担，不调整前期已采购的产品成本）。